# 减值的问题

提问人：kenlove620 时间：2019-03-22 20:16:52
还想请教陈版一个关于资产减值的问题，有了个自己的想法，只是非常不确定这样是否合适，烦请给点意见 A公司的账面上对于 B 公司形成了两种债权资产：1. 预付投资款，本来拟收购 B 公司 49% 股权的，但是后来因为种种原因（A公司自己的责任偏多）没有办法完成收购，和原股东协商的结果是要么解决问题完成收购（时间就不确定了），要么就是找下家接手这49%的股权，即原股东是不同意退还的 2. 对B 公司的借款，约定的是每年按 B公司的净利润的 40%还款， 5 年内还清因为账龄都有点长了，我们就在考虑减值问题，现在拿到了 B公司的 DCF 的预测，想法是：1. 预付投资款，按照 DCF评估 B 公司 49%股权的价值，以这个金额作为如果找其他公司转让这 49% 的股权的公允价值的考虑，看是否会低于预付投资款金额，如果低于的话，就会认为转手这预购的份额也只能拿到这么多钱，按照差额提减值 2. 借款，是看 B 公司未来 5 年的现金流，如果 5 年的现金流入折现回来能够 cover 借款金额，就认为没有减值风险麻烦陈版给个建议，这样的考虑方式是否合理，是不是还有其他需要考虑的地方？谢谢

回答人：chenyiwei
1 、由于 A 目前无法享有 B 的股东权利，只能通过转让投资权的方式收回该预付投资款，因此需除了以 DCF 方式测算的金额作为基础以外，还要考虑 “快速变现折扣” 问题。
2 、基本合理。